臺灣高雄地方法院刑事判決　　　　　　　　　　　　九十三年度訴字第一二二號
　　公　訴　人　臺灣高雄地方法院檢察署檢察官
　　被　　　告　乙○○
右列被告因毒品危害防制條例案件，經檢察官提起公訴（九十三年度毒偵字第五一五
號、第六八六號、第七三○號、第一○三二號、第一九四六號）及移
十三年度毒偵字第三四三七號），被告於本院準備程序進行中，就被訴事實為有罪之
陳述，經本院告知簡式審判程序意旨，並聽取公訴人及被告之意見後，本院合議庭裁
定由受命法官獨任依簡式審判程序審理，判決如左：
    主  文
乙○○連續施用第一級毒品，處有期徒刑捌月，扣案第一級毒品海洛因玖包（合計淨
重零點伍肆公克）、殘留第一級毒品海洛因之針筒與塑膠摻管各壹支，均沒收銷燬之
，裝海洛因夾鍊袋煙盒伍個、注射針筒包裝盒貳個、空夾鍊袋壹佰陸拾個均沒收。
    事  實
一、乙○○前曾因施用毒品案件，經本院以八十七年度毒聲字第六五三號裁定送觀
    察、勒戒後，認有繼續施用毒品之傾向，再經本院以八十七年度毒聲字第一一五
    六號裁定令入戒治處所施以強制戒治，於強制戒治期滿後，經臺灣高雄地方法院
    檢察署署檢察官於民國八十九年七月十九日以八十九年度戒毒偵字第七八一號為
    不起訴處分確定。又再犯施用毒品案件，而由臺灣高雄地方法院檢察署檢察官
    於八十九年九月十七日以八十九年度毒偵字第六一二四號提起公訴並聲請強制戒
    治，嗣經本院於八十九年十一月十七日以八十九年度訴字第二五四三號判處有期
    徒刑七月確定，並經本院裁定令入戒治處所施以強制戒治一年，於九十一年三月
    三十日執行強制戒治期滿。嗣乙○○三犯施用第一級毒品、第二級毒品案件，
    再由臺灣高雄地方法院檢察署檢察官於九十年十一月十五日以九十年度毒偵字第
    四八七○號起訴，並經臺灣高雄地方法院以九十年度訴字第二九九四號分別判處
    有期徒刑一年四月、五月，應執行有期徒刑一年七月確定，甫於九十二年七月十
    七日假釋出監；詎乙○○仍不知悔改，復基於施用第一級毒品海洛因之概括犯
    意，自九十二年十二月某日起至九十三年四月三十日上午七時四十五分許止，連
    續在住處及其他處所，以吸食摻有第一級毒品海洛因粉末之香煙，施用第一級毒
    品海洛因多次，嗣分別於下列時地為警查獲，而查悉上情：(1)於九十二年十二月
    六日下午三時五十分許，在高雄市左營區○○○路四四二巷十五弄七號查獲。
    (2)於九十二年十二月二十四日晚上十時許，在高雄市左營區○○○路三一一號「
    拿波里披薩店」二樓廁所內查獲，並扣得乙○○所有供其施用毒品海洛因所用之
    裝海洛因夾鍊袋煙盒二個、注射針筒包裝盒二個及空夾鍊袋一百六十個。(3)於九
    十三年二月四日下午二時許，在持其所有之第一級毒品海洛因一包（淨重○‧○
    一公克）向高雄市政府警察局楠梓分局自首，而接受裁判。(4)於九十三年二月二
    十二日下午六時四十分許，在高雄市左營區○○○路二九○號前查獲，並扣得第
    一級毒品海洛因八包（合計淨重○‧五三公克）、均殘留海洛因之針筒一支及塑
    膠摻管一支及乙○○所有供其犯罪所用之裝海洛因夾鍊袋香煙盒三個。(5)於九十
    三年三月十二日下午二時三十分許，在高雄市左營區○○○路二七二號「三商百
    貨」前查獲。
    (6)於九十三年四月三十日上午七時四十五分許，在高雄市左營區○○○路一六二
    巷口，為員警查獲。
二、案經高雄市政府警察局左營分局、楠梓分局分別報請台灣高雄地方法院檢察署檢
    察官偵查起訴及移送併案審理。
    理  由
一、本件被告乙○○所犯為死刑、無期徒刑、最輕本刑為三年以上有期徒刑以外之罪
    ，其於準備程序進行中，就被訴事實為有罪之陳述，經告知簡式審判程序之旨，
    並聽取當事人之意見後，本院合議庭裁定由受命法官獨任進行簡式審判程序，合
    先敘明。
二、右揭事實，業據被告乙○○於本院審理中自白不諱，且其於九十二年十二月六日
    下午三時五十分許、九十二年十二月二十四日晚上十時許、九十三年二月四日下
    午二時許、九十三年二月二十二日下午六時四十分許、九十三年三月十二日下午
    二時三十分許、九十三年四月三十日上午七時四十五分許為警查獲時，所採取之
    尿液，經送請高雄市立凱旋醫院檢驗結果，均呈嗎啡陽性反應，有該院九十二年
    十二月三十一日高市凱醫檢字第○一五三三號、九十三年二月十七日、九十三年
    三月二十二日高市凱醫檢字第○一七一九號、九十三年五月十七日高市凱醫檢字
    第○一八七○號煙毒尿液檢驗成績書各一紙附卷可稽，被告乙○○於九十三年二
    月四日下午二時許，為警查獲所扣得之疑似海洛因粉末一包、於九十三年二月二
    十二日下午六時四十分許，為警查獲，扣得疑似海洛因粉末八包經送請法務部調
    查局鑑定結果，均含有第一級毒品海洛因，淨重分別為○‧○一公克、○‧五三
    公克（九包海洛因合計淨重○‧五四公克），有法務部調查局九十三年三月二十
    二日調科壹字第二二○○一六八五四號、九十三年五月十二日調科壹字第二二○
    ○一七一一五號鑑定通知書各一紙附卷可按，另疑似殘留海洛因之針筒一支及塑
    膠摻管一支，經送請高雄醫學大學附設中和紀念醫院檢驗結果，均殘留第一級毒
    品海洛因，有該院九十三年六月十五日編號九三○六─一一九號、一二○號檢驗
    報告各一紙附審卷可按，此外，復有前開第一級毒品海洛因九包（合計淨重○‧
    五四公克）、殘留第一級毒品海洛因之針筒一支與塑膠摻管一支，及被告乙○○
    所有供其施用毒品所用之裝海洛因夾鍊袋煙盒五個、注射針筒包裝盒二個、空夾
    鍊袋一百六十個扣案可資佐證，被告上開自白與事實相符，自可採為認定事實之
    證據，其施用第一級毒品海洛因之事實，堪以認定。被告前於八十七年間因施用
    毒品案件，經本院以八十七年度毒聲字第六五三號裁定送觀察、勒戒後，認有繼
    續施用毒品之傾向，再經本院以八十七年度毒聲字第一一五六號裁定令入戒治處
    所施以強制戒治，於強制戒治期滿後，經臺灣高雄地方法院檢察署署檢察官於八
    十九年七月十九日以八十九年度戒毒偵字第七八一號為不起訴處分確定，又因施
    用毒品案件，由檢察官於八十九年九月十七日以八十九年度毒偵字第六一二四號
    提起公訴並聲請強制戒治，嗣經本院於八十九年十一月十七日以八十九年度訴字
    第二五四三號判處有期徒刑七月確定，並經本院裁定令入戒治處所施以強制戒治
    一年，於九十一年三月三十日執行強制戒治期滿，再於九十年間因施用毒品案件
    ，再由臺灣高雄地方法院檢察署檢察官於九十年十一月十五日以九十年度毒偵字
    第四八七○號起訴，並經本院以九十年度訴字第二九九四號分別判處有期徒刑一
    年四月、五月，應執行有期徒刑一年七月確定等事實，有該不起訴處分書、臺灣
    高等法院被告全國前案紀錄表、本院被告院內索引卡紀錄表、臺灣高雄地方法院
    檢察署刑案資料查註紀錄表各一紙附卷可參，其於前開不起訴處分確定判決後，
    五年內四犯本件施用第一級毒品罪，事證明確，應予依法論科。
三、按對於施用毒品者之追訴，依毒品危害防制條例第二十三條第二項規定：「觀察
    、勒戒或強制戒治執行完畢釋放後，五年內再犯第十條施用毒品之罪者，應依法
    追訴。」本件被告曾前因施用毒品案件，經觀察、勒戒、強制戒治期滿後，由檢
    察官為不起訴處分確定，五年內四犯本件施用毒品案件，依毒品危害防制條例第
    二十三條第二項之規定，應依法追訴。是核被告所為，係犯毒品危害防制條例第
    十條第一項之施用第一級毒品罪。被告施用第一級毒品前後持有海洛因之低度行
    為，應為施用之高度行為所吸收，不另論罪。又被告先後多次施用第一級毒品之
    犯行，時間緊接，手法相同，觸犯構成要件同一之罪名，顯係基於概括犯意反覆
    為之，應依連續犯之規定論以一罪，並依法加重其刑。檢察官移送併案審理部分
    （九十三年度毒偵字第五一五號），即被告自九十三年三月十三日起至同年四月
    三十日止連續施用海洛因之行為，起訴書雖未敘及，然與本件起訴施用第一級毒
    品之犯行有連續犯裁判上一罪關係，為起訴效力所及，本院亦應併予審理。又被
    告固於九十三年二月四日下午二時許，在持其所有之第一級毒品海洛因一包（淨
    重○‧○一公克）向高雄市政府警察局楠梓分局自首，而接受裁判，惟查連續犯
    為裁判上一罪，被告自首前，於九十二年十二月六日、同年月二十四日之施用第
    一級毒品犯行，已為警查獲，且於自首後，復分別於九十三年二月二十二日、同
    年三月十二日、同年四月三十日因施用第一級毒品案件為警查獲，與刑法第六十
    二條前段規定對於未發覺之罪自首而受裁判之要件不符，即非自首，更無自首效
    力是否及於全部犯罪之問題（最高法院七十三年第二次刑庭會議決議參照），附
    此敘明。爰審酌被告歷經觀察、勒戒、強制戒治等程序，猶無法戒絕毒癮，仍再
    度施用海洛因，顯見其意志不堅，無悔改之決心，本不宜寬貸，惟念其所為尚未
    害及他人，且犯後坦承犯行，態度尚佳等一切情狀，量處如主文所示之刑。扣案
    之海洛因合計九包（合計淨重零點五四公克）係屬第一級毒品，已如前述，殘留
    第一級毒品海洛因之針筒與塑膠摻管各一支，其上殘留之第一級毒品已無從分析
    剝離，均應視同毒品，依毒品危害防制條例第十八條第一項前段規定宣告沒收銷
    燬之。扣案之裝海洛因夾鍊袋煙盒五個、注射針筒包裝盒二個、空夾鍊袋一百六
    十個係被告乙○○所有供其施用毒品所用之物，業據被告乙○○陳明在卷，爰依
    刑法第三十八條第一項第二款之規定宣告沒收。
據上論斷，應依刑事訴訟法第二百九十九條第一項前段、第二百七十三條之一第一項
，毒品危害防制條例第十條第一項、第十八條第一項前段，刑法第十一條、第五十六
條、第三十八條第一項第二款，判決如主文。
本案經檢察官甲○○到庭執行職務。
中      華      民      國      九十三      年      八      月    六    日
                                  臺灣高雄地方法院刑事庭
                                      法  官   涂裕洪
右正本證明與原本無異。
如不服本判決，應於判決送達後十日內，向本院提出上訴狀。
                                      書記官   賴佳慧
中    華    民    國      九十三     年      八     月      十      日
附錄本案判決論罪科刑法條：
毒品危害防制條例第十條第一項：
施用第一級毒品者，處六月以上五年以下有期徒刑。
